# 请教陈老师，关于债务重组！

提问人：gotoschool_ 时间：2020-04-01 12:24:50
陈老师您好：
“对于报告期已经开始协商，但是在报告期资产负债表日后的债务重组，不属于调整事项。”这个是为什么呀，我认为符合调整事项的定义，应该属于调整事项呀。请陈老师帮我解答一下。

回答人：chenyiwei
由于协商过程充满变数，在资产负债表日无法合理预见最后的结果，有可能在资产负债表日后新发生的状态或者情况对最终结果起到了决定性的影响。但在很多情况下，很难准确区分不同因素对最终结果的影响程度。